【裁判字號】    97,上重更(一),9
【裁判日期】    981119
【裁判案由】    殺人等
【裁判全文】
臺灣高等法院高雄分院刑事判決     97年度上重更(一)字第9號
上  訴  人
即  被  告  丙○○
選任辯護人  柳聰賢律師
上  訴  人
即  被  告  戊○○
選任辯護人  陳忠勝律師
上列上訴人因殺人等案件，不服臺灣屏東地方法院96年度重訴字
第10號中華民國96年9 月13日第一審判決（起訴案號：臺灣屏東
地方法院檢察署96年度偵字第343 號），提起上訴，經判決後，
由最高法院發回，本院判決如下：
    主  文
原判決關於丙○○殺人、寄藏手槍部分及戊○○部分均撤銷。
丙○○共同殺人，處有期徒刑拾捌年；扣案可發射子彈之改造手
槍壹把（含彈匣壹個，槍枝管制編號：0000000000）及口徑9 厘
米制式子彈壹顆均沒收。
丙○○被訴未經許可持有可發射子彈具有殺傷力之改造手槍及未
經許可持有子彈部分（即起訴犯罪事實一部分）無罪。
戊○○共同殺人，處有期徒刑拾年；扣案可發射子彈之改造手槍
壹把（含彈匣壹個，槍枝管制編號：0000000000）及口徑9 厘米
制式子彈壹顆均沒收。
    事  實
一、丙○○因擔任屏東市東山河大廈管理委員會工程召集委員，
    與該管理委員會副主任委員葉財明因社區工程問題，彼此發
    生嫌隙。民國95年12月20日下午4 、5 時許，在屏東縣里港
    鄉土庫村丙○○之工程事務所內，丙○○因向友人綽號「大
    胖東」之不詳姓名成年男子提及上開恩怨，「大胖東」即出
    借仿貝瑞塔92FS型半自動手槍製造換裝土造金屬槍管具殺傷
    力之改造手槍1 把（含彈匣1 個，槍枝管制編號：00000000
    00）及具殺傷力之9 厘米制式子彈3 顆予丙○○，丙○○遂
    未經許可持有可發射子彈具有殺傷力之改造手槍及具有殺傷
    力之子彈，而後藏置於屏東市○○○路310 之6 號租屋處。
    其後，丙○○起意持槍殺葉財明，乃於同日（95年12月20日
    ）下午7 時許至屏東縣里港鄉土庫村43號邀前員工戊○○同
    往，戊○○知悉丙○○欲持槍、彈射殺葉財明後，仍與丙○○共同基於持槍、彈殺人之犯意聯絡，由戊○○駕車載丙○○先至屏東市○○○路310 之6 號處，由丙○○取出上開槍
    、彈放在短褲口袋後，再由戊○○駕車載往東山河大廈葉財
    明住處，戊○○因而未經許可持有可發射子彈具有殺傷力之
    改造手槍及具有殺傷力之子彈。當日下午9 時20分許，在東
    山河大廈大門口，丙○○偶遇該管理委員會主任委員己○○
    ，丙○○即向己○○抱怨處事方法不當及喊「大胖仔」（葉
    財明之綽號) 出來，並自短褲口袋取出上開改造手槍比劃一
    下後放回，戊○○則站在一旁。隨後戊○○復依丙○○指示
    ，先至東山河大廈管理室向管理員庚○○詢問葉財明居住之
    O 棟如何走，丙○○隨後到場亦要求庚○○以對講機聯絡葉
    財明，庚○○與葉財明聯絡後，即向丙○○謊稱葉財明不在
    ，丙○○不相信，逕往葉財明住處而行，戊○○亦跟隨在後
    。適葉財明自屏東市○○○路590 號住處開門走出至596 號
    前遇見丙○○、戊○○，丙○○即與葉財明拉扯至588 號前
    ，丙○○、戊○○共同出手毆打葉財明頭部，致葉財明頭皮
    左後顳部出血及左耳撕裂傷併瘀傷，丙○○並揚言「讓他死
    」。葉財明之妻弟甲○○在葉財明屋內因聽見爭吵聲，外出
    察看乃見遭丙○○、戊○○拉扯至毆打及聽見丙○○揚言「
    讓他死」，旋返回屋內報警。此際，丙○○即持上開槍、彈
    朝葉財明左腹部射擊1 發子彈，俟甲○○報警後再外出察看
    ，復見丙○○持上開槍、彈朝葉財明左腹部射擊1 發子彈，
    戊○○仍徒手毆打葉財明，甲○○因害怕迅速返回屋內。丙○○朝葉財明左腹部射擊之2 發子彈，其中1 發子彈經左側
    腹壁進入腹腔，造成脾臟裂傷、降結腸穿孔，彈頭止於右側
    大腿外上皮下組織，1 發子彈未進入腹腔，止於左下腹壁皮
    下組織，另丙○○持有剩餘1 顆口徑9 厘米制式子彈則掉落
    現場。戊○○、丙○○持槍彈射擊葉財明後，旋於當日下午
    9 時31分許分頭逃離。嗣葉財明由甲○○送醫救治，葉財明
    因遭槍擊造成降結腸穿孔，腸內糞便內容物外洩，糞便細菌
    進入腹腔，形成腹腔內瀰漫性發炎，延至95年12月29日下午
    6 時50分許，終因敗血症、腹腔膿瘍不治死亡。直至96年1
    月3 日下午2 時30分許，丙○○始在金門水頭碼頭為警依法
    拘提，續於當日下午8 時40分許，在屏東市○○里○○○路
    東山河大廈門口附近圍牆邊，自丙○○之WJ -5566號自小客
    車後行李箱扣得上開改造手槍1 把（含彈匣1 個）。
二、案經屏東縣警察局屏東分局報告及死者之妻乙○○訴請臺灣
    屏東地方法院檢察署檢察官偵查起訴。
    理  由
甲、有罪部分
一、證據能力之說明：
    (一)內政部警政署刑事警察局鑑定報告、法務部法醫研究所鑑
      定書、行政院衛生署醫事審議委員會鑑定書各係由檢察官
      、法院囑託內政部警政署刑事警察局、法務部法醫研究所
      、行政院衛生署醫事審議委員會所為，屬刑事訴訟法第15
      9 條第1 項「除法律有規定者外」之情形，為傳聞證據之
      例外，自有證據能力。
    (二)財團法人長庚紀念醫院高雄分院被害人葉財明病歷、寶建
      醫院護理紀錄表均係從事業務之人於業務上或通常業務過
      程所須製作之紀錄文書，因係於通常業務上不間斷而規律
      之記載，記錄時亦無預見日後將作為證據之偽造動機，其
      虛偽之可能性較小，且如讓製作者以口頭方式在法庭上再
      重述過去之事實或數據，實際上有其困難，具有一定程度
      之不可代替性，復無顯不可信之情況，依刑事訴訟法第15
      9 條之4 規定，上開文書應具有證據能力。
二、訊據上訴人即被告（下稱被告）丙○○坦承未經許可持有上
    開槍、彈，否認有殺人犯行，辯稱其並無殺人犯意，係其與
    葉財明拉扯間槍枝走火，致射擊葉財明腹部等語；上訴人即
    被告（下稱被告）戊○○否認有未經許可持有槍、彈及殺人
    犯行，辯稱其係受託駕車載丙○○返家，不知丙○○持有槍
    、彈及殺人等語。
三、經查：
    (一)被告丙○○於事實欄所載時、地向友人「大胖東」借得事
      實欄所載槍、彈，而後藏置於屏東市○○○路310 之6 號
      租屋處等事實，業據被告丙○○於本院供承不諱，並有改
      造手槍1 把（含彈匣1 個，槍枝管制編號：0000000000）
      及子彈1 顆扣案可佐。又扣案槍、彈經送請內政部警政署
      刑事警察局鑑定結果，認槍枝係由仿BERETTA 廠92FS型半
      自動手槍所製造之槍枝，換裝土造金屬槍管而成之改造手
      槍，欠缺抓子勾，但不影響槍枝擊發功能，可擊發適用子
      彈，認具殺傷力；而扣案子彈1 顆係口徑9MM 制式子彈，
      認具殺傷力；此各有該局96年2 月10日刑鑑字第09600068
      74號、0000000000號鑑定報告在卷可憑（見偵查卷第134
      －138 、143 －145 頁）。又被告丙○○亦坦承上情在卷
      ，核與上開證據相符，被告丙○○此部分之自白即堪信為
      真正。是被告丙○○此部分犯行自堪以認定。至被告丙○○前於警詢、偵查及法院審理中固陳述持有之槍、彈係受
      友人張連慶之託而為之寄藏等語，除該槍、彈於本件殺人
      犯罪時因被告丙○○持以為犯罪工具而可信其持有犯行外
      ，至其槍、彈來源尚屬被告純自白，並無其他佐證，是否
      可信已非無疑，況被告丙○○嗣於本院已否認有為張連慶
      寄藏槍、彈之情，改稱係向友人「大胖東」所借得，被告
      丙○○前後陳述已不一致，復無證據足佐被告丙○○之先
      前陳述為真正，此部分即為本院所不採（詳如後述）。
    (二)被告丙○○、戊○○在事實欄所載時、地共同出手毆打被
      害人葉財明頭部，致葉財明頭皮左後顳部出血及左耳撕裂
      傷併瘀傷，被害人葉財明又遭被告丙○○以扣案改造手槍
      射擊2 發子彈，其中1 發子彈經左側腹壁進入腹腔，造成
      脾臟裂傷、降結腸穿孔，彈頭止於右側大腿外上皮下組織
      ，1 發子彈未進入腹腔，止於左下腹壁皮下組織，經送醫
      救治，被害人葉財明因遭槍擊造成降結腸穿孔，腸內糞便
      內容物外洩，糞便細菌進入腹腔，形成腹腔內瀰漫性發炎
      ，延至95年12月29日下午6 時50分許，終因敗血症、腹腔
      膿瘍不治死亡，業據證人甲○○於偵查、原審審理中結證
      稱親見被害人葉財明遭被告丙○○、戊○○共同出手毆打
      頭部及遭被告丙○○持槍射擊等語明確（見偵查卷第48－
      50、205 －206 頁、原審卷第126 －130 頁），證人即醫
      師劉柏屏、蘇峰毅、謝廷旻及證人即法醫師胡璟各於偵查
      中結證稱被害人葉財明因受槍傷而死亡之情甚明（見偵查
      卷第65－68、71－73、140 －141 、167 －171 頁；復有
      被害人葉財明死亡證明書、屏東地方法院檢察署驗斷書、
      相驗屍體證明書、法務部法醫研究所鑑定書、財團法人長
      庚紀念醫院高雄分院被害人葉財明病歷、寶建醫院護理紀
      錄表及所附被害人葉財明受傷照片附卷可佐（見警卷第61
      頁、相驗卷第19－24、49－55、85頁、偵查卷第77－129
      頁、外放證物）。被告丙○○及辯護人雖辯稱被害人葉財
      明係因長庚紀念醫院醫師醫療疏失而死亡等語，而證人即
      歌德醫院醫師辛○○於偵查中亦結證稱長庚紀念醫院醫師
      有醫療疏失情形等語（見偵查卷第45－46頁）。然經本院
      囑託行政院衛生署醫事審議委員會鑑定結果，認：長庚紀
      念醫院手術方法符合一般醫療常規，亦無法斷定有清洗不
      完全及引流管放置方式有錯誤，病人病情惡化應當是由槍
      傷所引起嚴重腹膜炎、敗血症及之後續發之急性呼吸道窘
      迫症候群所造成，槍傷造成之結果與病人死亡之原因有直
      接之因果關係，雖經救治亦無法挽救其生命，長庚紀念醫
      院尚未發現直接導致病人死亡之醫療疏失，此有行政院衛
      生署醫事審議委員會鑑定書在卷足憑（見本院更(一)卷2 第
      139 －147 頁）。從而，證人辛○○上開證述尚無足採為
      有利被告丙○○之認定，被告丙○○及辯護人上開所辯乃
      無可取。
    (三)被告丙○○固辯稱其並無殺人犯意，係其與被害人葉財明
      拉扯間槍枝走火，致射擊被害人葉財明腹部等語。然被告
      丙○○與被害人葉財明因東山河大廈工程問題有嫌隙，乃
      向友人「大胖東」借得槍、彈後藏置於屏東市○○○路31
      0 之6 號租屋處，已經被告丙○○於本院陳明在卷（見本
      院更(一)卷1 第84－85頁、卷2 第174 頁正、反面）。再被
      告丙○○於當日（95年12月20日）下午由被告戊○○駕車
      先至屏東市○○○路310 之6 號取出槍、彈放在短褲口袋
      後始前往尋找被害人葉財明，亦經被告丙○○陳明（見偵
      查卷第10、11、208 頁、原審卷第187 頁），被告戊○○
      亦陳述其載被告丙○○至東山河大廈途中，先在屏東市○○○路310 之6 號停留一節（見偵查卷第13、206 頁）。
      另被告丙○○至東山河大廈大門口，與該大廈管理委員會
      主任委員己○○交談期間，時喊「大胖仔」出來，並自短
      褲口袋取出改造手槍比劃一下後放回，且被告丙○○其後
      經東山河大廈管理室管理員庚○○謊稱被害人葉財明不在
      ，被告丙○○猶不相信而逕往被害人葉財明住處而行等情
      ，復分據證人己○○、庚○○於原審審理中結證已明（見
      原審卷第130 －135 頁）。又被告丙○○出言「讓他死」
      及持槍先後射擊被害人葉財明共2 發子彈，被害人葉財明
      均採手抱頭部防衛姿勢，亦經證人甲○○結證在卷，已如
      前述。觀諸上述，被告丙○○係有意持槍、彈向被害人葉
      財明尋仇及射擊被害人葉財明，應堪認定。至東山河大廈
      門口之監視錄影帶固未顯現被告丙○○與己○○交談期間
      有取出改造手槍比劃之畫面，有檢察官勘驗筆錄及監視錄
      影帶翻拍照片在卷可憑（見偵查卷第000 －000-0 、249
      －257 頁），然觀諸檢察官勘驗筆錄及監視錄影帶翻拍照
      片所示，僅可大略辨識人形及粗略動作，至被告丙○○手
      中有無持物品，則模糊無法辨識，故無從據監視錄影帶遽
      為被告丙○○有利之認定。被告丙○○辯稱其係其與被害
      人葉財明拉扯間致槍枝走火等語，顯不足採信。
    (四)被告戊○○固辯稱其係受託駕車載被告丙○○返家，不知
      被告丙○○持有槍、彈及殺人等語。然參諸被告戊○○駕
      車載被告丙○○至東山河大廈，在東山河大廈大門口，被
      告丙○○向己○○抱怨處事方法不當及喊「大胖仔」（葉
      財明之綽號) 出來，並自短褲口袋取出上開改造手槍比劃
      一下後放回，戊○○均站在一旁，隨後被告戊○○復依被
      告丙○○指示先至管理室詢問被害人葉財明居住之O 棟如
      何走，其後，被告丙○○逕往被害人葉財明住處而行，被
      告戊○○亦跟隨在後，被告戊○○復與被告丙○○共同出
      手毆打被害人葉財明成傷，被告丙○○持槍、彈射擊被害
      人葉財明後，被告戊○○仍徒手毆打被害人葉財明等情，
      均據證人己○○、庚○○於原審審理中結證及證人甲○○
      於偵查、原審審理中結證明確（見偵查卷第48－50、205
      －206 頁、原審卷第126 －135 頁），均足見被告戊○○
      與丙○○一直都是行動一同，難謂對丙○○不尋常之行動
      目的毫不知情。再衡諸常情，被告丙○○既係因與被害人
      葉財明有嫌隙，而欲前往尋仇及持槍、彈射擊被害人葉財
      明，已如前述，則被告丙○○本可獨自前往，豈有邀不知
      情之被告戊○○同往之理？而被告戊○○倘僅係受託開車
      載被告丙○○回家，而不知被告丙○○欲持槍、彈向被害
      人葉財明尋仇，被告戊○○開車載被告丙○○到達後，被
      告戊○○豈有不離去，猶一直陪同被告丙○○之理？被告
      戊○○見被告丙○○喊「大胖仔」（葉財明之綽號）出來
      ，並自短褲口袋取出上開改造手槍比劃，被告戊○○竟無
      勸阻被告丙○○或先行離去避免惹禍上身？被告戊○○豈
      有依被告丙○○指示先至管理室詢問被害人葉財明居住之
      O 棟如何走，其後又跟隨在被告丙○○之旁尋人？被告戊○○見被告丙○○槍擊被害人葉財明，豈有仍出手毆打被
      害人葉財明之理？顯然均不符常理。況被告戊○○駕車載
      丙○○自里港鄉土庫村前往屏東市案發地點途中尚特意轉
      往屏東市○○○路藏放槍、彈處取出槍、彈，此時丙○○
      殺人犯意已萌，印證嗣後行動均與戊○○一同，特別被要
      求駕車並行動一致之戊○○對該特別取槍、彈行為難認未
      獲丙○○告知，此乃到達案發地點一連串互動中已得知丙○○持有槍、彈且施暴行兇而未加阻止之當然結果原因，
      是被告戊○○所辯係受託駕車載被告丙○○返家，不知被
      告丙○○持有槍、彈及殺人等語，乃不可採信。被告戊○○自始知悉被告丙○○欲持槍、彈射殺被害人葉財明，而
      與被告丙○○共同持槍、彈殺被害人葉財明，堪以認定。
    (五)人之腹腔內有甚多器官，持槍彈射擊人之腹腔，可能造成
      死亡結果此乃一般人可得而知。被告丙○○、戊○○竟共
      同毆打被害人葉財明後，再持槍彈射擊被害人葉財明之腹
      部，被告丙○○又出言「讓他死」，足見被告丙○○、戊○○有殺死被害人葉財明之故意甚明。又被害人葉財明因
      遭被告丙○○持槍射擊，造成降結腸穿孔，腹腔內遭糞便
      污染而產生腹膜炎，進而敗血性休克，併發急性腎衰竭、
      肺水腫及橫膈下膿瘍，終致被害人葉財明死亡，被告丙○○持槍彈射擊被害人葉財明與被害人葉財明死亡間自有因
      果關係。
    綜上所述，被告丙○○、戊○○共同持有槍、彈殺人，事證
    明確，犯行堪以認定。
四、核被告丙○○、戊○○於案發前不久，為犯本案而取得持有
    供殺人使用之槍、彈，所為均係犯槍砲彈藥刀械管制條例第
    8 條第4 項未經許可持有可發射子彈具有殺傷力之改造手槍
    罪、同法第12條第4 項未經許可持有子彈罪；被告丙○○、
    戊○○持槍、彈射被害人葉財明擊致死亡，所為均係犯刑法
    第271 條第1 項之殺人罪。被告丙○○、戊○○以一行為同
    時未經許可持有槍、彈而觸犯2 罪名，為想像競合犯，應從
    重論以未經許可持有可發射子彈具有殺傷力之改造手槍罪。
    又被告丙○○、戊○○於未經許可持有槍、彈行為繼續中以
    槍、彈殺人，雖持有槍、彈之時地與犯殺人罪之時地，在自
    然意義上僅相近而非完全一致，但被告丙○○、戊○○為犯
    殺人罪而持有槍、彈，並於持有槍、彈後即緊密實行殺人犯
    罪，二者仍有部分合致，且犯罪目的單一，依一般社會通念
    ，認應評價為一罪方符合刑罰公平原則，如予數罪併罰，反
    有過度處罰之疑，與人民法律感情亦未契合；是於牽連犯廢
    除後，適度擴張一行為概念，認此情形為一行為觸犯數罪名
    之想像競合犯（最高法院97年度台上字第1880號判3 決參照
    ），應從重論以殺人罪。被告丙○○、戊○○間就持槍、彈
    殺人犯行有犯意聯絡及行為分擔，均為共同正犯。至起訴書
    所犯法條雖漏未論列被告戊○○未經許可持有槍、彈罪名，
    但起訴書之犯罪事實欄既已敘明被告戊○○係與被告丙○○
    共同持槍、彈殺害被害人葉財明，自應認為被告戊○○之持
    有槍、彈犯行已經起訴，本院自得併行審判。
五、原審據以論處被告2 人罪刑，固非無見。惟查：(一)被告丙○○於事實欄所載時、地向友人「大胖東」借得事實欄所載槍
    、彈，原判決認被告丙○○係於91年間係受友人張連慶之託
    而為之寄藏，就本件殺人犯罪所使用槍、彈取得時間及來源
    之認定即有未合。(二)被告丙○○、戊○○於案發前甫未經許
    可持有槍、彈行為繼續中以槍、彈殺人，應屬一行為觸犯數
    罪名之想像競合犯，原判決認被告二人分別成立寄藏槍、彈
    及殺人二罪數罪而予分論併罰，亦有未當。被告丙○○上訴
    意旨否認有殺人犯行，被告戊○○上訴意旨否認犯罪，均指
    摘原判決不當，雖無理由，惟原判決關於被告丙○○殺人、
    寄藏手槍部分及被告戊○○部分既有上開可議，仍應由本院
    將原判決關於被告丙○○殺人、寄藏手槍部分及被告戊○○
    部分撤銷改判。爰審酌被告丙○○前曾因傷害罪判處罪刑及
    因流氓行為經法院裁定受感訓處分，均已執行完畢，被告戊○○前未犯罪，均有被告前案紀錄表在卷可憑，被告丙○○
    竟不知警惕，僅因被告丙○○被害人葉財明對共同居住之大
    廈工程意見不合，被告2 人即持槍射殺被害人葉財明致死亡
    ，又被告丙○○就本件犯行居主導地位，被告戊○○係聽從
    被告丙○○指示，惟被告丙○○事後已賠償被害人家屬，有
    和解書及提存書在卷可按，被告戊○○未賠償被害人家屬等
    一切情狀，各量處如主文所示之刑。扣案改造手槍1 把（含
    彈匣1 個，槍枝管制編號：0000000000）及口徑9 厘米制式
    子彈1 顆均為違禁物，應依刑法第38條第1 項第1 款規定宣
    告沒收。
乙、無罪部分
一、公訴意旨另略以：被告丙○○未經許可，於91年間，在屏東
    市○○路一品旅社旁大水溝，自張連慶（已死亡，另為不起
    訴處分) 處，取得扣案改造手槍1 把（含彈匣1 個，槍枝管
    制編號：0000000000）及口徑9 厘米制式子彈3 顆，藏置於
    屏東縣長治鄉○○村○○街11號，嗣復移至屏東市○○○路
    310 之6 號租屋處，無故持有該槍彈。因認被告丙○○此部
    分涉犯槍砲彈藥刀械管制條例第8 條第4 項未經許可持有可
    發射子彈具有殺傷力之改造手槍罪嫌及同法第12條第4 項未
    經許可持有子彈罪嫌。
二、公訴人認被告丙○○涉犯未經許可持有可發射子彈具有殺傷
    力之改造手槍及子彈罪嫌，係以被告丙○○、戊○○之陳述
    及證人甲○○、葉財明、劉建偉、庚○○、丁○○、鑑定人
    胡璟之證述，並有被害人葉財明受傷照片、現場照片、法務
    部法醫研所鑑定書、屏東市寶建醫院病歷、長庚紀念醫院高
    雄分院病歷、內政部警政署槍砲鑑定書附卷及改造手槍1 把
    （含彈匣1 個，槍枝管制編號：0000000000）及口徑9 厘米
    制式子彈1 顆、彈頭2 顆扣案可佐，資為論據。
三、訊據被告丙○○否認有此部分犯行，辯稱其於95年12月20日
    下午4 、5 時許，在屏東縣里港鄉土庫村之工程事務所內，
    因向友人「大胖東」提及與葉財明因社區工程問題有恩怨，
    「大胖東」即出借扣案改造手槍1 把（含彈匣1 個，槍枝管
    制編號：00000000 00 ）及9 厘米制式子彈3 顆，並非於91
    年間自張連慶取得等語。經查，被告丙○○與被告戊○○於
    95年12月20日共同持有扣案槍、彈殺被害人葉財明之事實，
    已如前述，固足認被告丙○○於95年12月20日未經許可持有
    可發射子彈具有殺傷力之改造手槍及子彈之情，然尚無從擴
    及證明被告丙○○確於91年間自張連慶取得扣案槍、彈而未
    經許可持有一節，而公訴人所舉上開證據亦不能證明被告丙○○確於91年間自張連慶取得扣案槍、彈而未經許可持有犯
    行。至被告丙○○前於警詢、偵查及法院審理中固自白持有
    之扣案槍、彈係受友人張連慶之託而為之寄藏等語，惟被告
    丙○○嗣於本院已否認有為張連慶寄藏扣案槍、彈之情，改
    稱係向友人「大胖東」所借得，是被告丙○○前後陳述即屬
    不一致，復無其他佐證可信被告丙○○先前自白自張連慶處
    取得或為張連慶寄藏扣案槍、彈與事實相符，被告丙○○此
    部分自白是否真正尚非無疑。此外，復查無其他積極證據足
    證被告丙○○於91年間自張連慶取得扣案槍、彈而未經許可
    持有持有可發射子彈具有殺傷力之改造手槍及子彈犯行（此
    部分起訴事實若成立犯罪，實務上均認同先前之持有係單純
    持有而與日後之犯罪無關，均應單獨成罪而與日後持以犯罪
    所成立之罪名分論併罰），被告丙○○此部分犯行即屬不能
    證明，自應另於主文為無罪諭知。
丙、被告丙○○殺人未遂罪、恐嚇罪部分，均已經判決確定，自
    不另論列，附此敘明。
據上論結，應依刑事訴訟法第369 條第1 項前段、第364 條、第
299 條第1 項前段、第301 條第1 項，槍砲彈藥刀械管制條例第
8 條第4 項、第12條第4 項，刑法第11條、第28條、第271 條第
1 項、第55條、第38條第1 項第1 款，判決如主文。
本案經檢察官李門騫到庭執行職務。
中    華    民    國    98    年    11    月    19    日
                  刑事第八庭    審判長法  官   洪兆隆
                                      法  官   李政庭
                                      法  官   郭玫利
以上正本證明與原本無異。
如不服本判決應於收受本判決後10日內向本院提出上訴書狀，其
未敘述上訴理由者，並得於提起上訴後10日內向本院補提理由書
狀（均須按他造當事人之人數附繕本）「切勿逕送上級法院」。
中    華    民    國    98    年    11    月    19    日
                                      書記官   楊茱宜
附錄本件判決論罪科刑法條
刑法第271條第1項：
殺人者，處死刑、無期徒刑或 10 年以上有期徒刑。


司法院資訊處製作；財團法人民間司法改革基金會備份。
